【裁判字號】    97,消債更,410
【裁判日期】    981014
【裁判案由】    更生事件
【裁判全文】
臺灣士林地方法院民事裁定           97年度消債更字第410號
債  務  人  甲○○
上列當事人聲請更生事件，本院裁定如下：
    主  文
債務人甲○○自中華民國九十八年十月十四日下午五時起開始更
生程序。
命司法事務官進行本件更生程序。
    理  由
一、債務人聲請意旨略以：債務人有不能清償債務之情事，前曾
    於民國95年間依照「中華民國銀行公會會員辦理消費金融案
    件無擔保債務協商機制」請求共同協商債務清償方案，並協
    商成立，協商條件為每月還款新臺幣（下同）2 萬5,042 元
    。惟債務人平均每月收入約2 萬3,000 元，扣除協商還款金
    額後，顯無法維持基本生活；又債務人尚需與配偶共同扶養
    三名子女，是債務人確係因不可歸責於己，致履行協商條件
    顯有重大困難，且債務人無擔保或無優先權之債務總額未逾
    1,200 萬元，復未經法院裁定開始清算程序或宣告破產，爰
    向本院聲請更生等語。
二、按債務人與金融機構協商成立者，不得聲請更生或清算，但
    因不可歸責於己之事由，致履行顯有重大困難者，不在此限
    。本條例施行前，債務人依金融主管機關協調成立之中華民
    國銀行公會會員辦理消費金融案件無擔保債務協商機制與金
    融機構成立之協商，準用前項之規定，消費者債務清理條例
    第151 條第5 項、第6 項分別定有明文。次按，債務人不能
    清償債務或有不能清償之虞，且無擔保或無優先權之債務總
    額未逾1,200 萬元者，於法院裁定開始清算程序或宣告破產
    前，得向法院聲請更生，觀諸消費者債務清理條例第3 條、
    第42條第1 項規定自明。又法院開始更生程序之裁定，應載
    明其年、月、日、時，並即時發生效力。法院開始更生或清
    算程序後，得命司法事務官進行更生或清算程序，必要時得
    選任律師、會計師或其他適當之自然人或法人一人為監督人
    或管理人，復為同條例第45條第1 項、第16條所明定。
三、經查，債務人所主張之上開事實，業據提出中華民國銀行公
    會會員辦理消費金融案件無擔保債務協商機制協議書暨所附
    無擔保債務還款計劃書影本 (見本院卷第56頁）、債務人全
    戶戶籍謄本影本（見本院卷第26至27頁）、財產及收入狀況
    說明書（見本院卷第8 至10頁）、財團法人金融聯合徵信中
    心當事人綜合信用報告－債務清理條例前置協商專用債權人
    清冊正本（見本院卷第16頁至16之4 頁）、財政部臺灣省北
    區國稅局92至96年度綜合所得稅各類所得資料清單正本（見
    本院卷第19至23頁）、財政部臺灣省北區國稅財產歸屬資料
    清單正本（見本院卷第18頁）、英翰工程有限公司在職證明
    暨工資單正本（見本院卷第27之1 至28頁）、加利科技有限
    公司薪資明細影本（見本院卷第88頁）、勞工保險卡影本（
    見本院卷第42頁）等為證，核閱屬實，堪認為真正。佐諸債
    務人之每月收入扣除必要支出費用及扶養費後，確不足履行
    上開協商條件，核與債務人前揭聲請狀記載及本院查詢結果
    相符。準此以觀，債務人主張其有不可歸責於己之事由，致
    履行協商條件顯有困難，堪認為真實。此外，復查無債務人
    有消費者債務清理條例第6 條第3 項、第8 條或第46條各款
    所定駁回更生聲請之事由存在，則債務人聲請更生，應屬有
    據。
四、爰裁定如主文。
中    華    民    國    98    年    10    月    14    日
                  民事第一庭  法      官  王本源
上為正本係照原本作成。
本件不得抗告。
中    華    民    國    98    年    10    月    14    日
                              書  記  官  周嫣蘋


司法院資訊處製作；財團法人民間司法改革基金會備份。
